# 求教陈版，关于可视化数字展厅的收入确认

提问人：wqhaoxuexi 时间：2022-02-09 23:57:54
陈版主您好！资料背景：A公司为一家提供大数据可视化服务的公司，现A公司与B公司签订一份建设大数据可视化展厅合同，合同分为硬件部分及大数据可视化软件服务两部分，且每部分再合同中均详细约定合同金额，合同约定总工期为 4 个月（正好跨年）。（ 1 ）A公司按照与B公司合同约定的硬件要求，从C公司采购相关硬件，要求C公司直接发货至B公司展厅位置并提供安装服务，截止 12 月 31 日C公司已发货至B公司展厅处，并完成安装；（ 2 ）A公司自行为B公司提供大数据可视化软件服务，截止 12 月 31 日，为B公司设计开发的大数据可视化软件尚未完成。
求教问题：（ 1 ）A公司在 12 月 31 日可否按照投入法，依据采购硬件实发成本及软件开发实发成本，确认收入及成本（此时A公司不能合理确定履约进度，但可以确定已经发生的成本预计能够全部得到补偿）？（ 2 ）如果不能使用投入法确认，那么A公司是以获取初验法下的验收报告作为收入确认时点，还是以终验法下的验收报告作为收入确认时点更为合适？
万分感谢！

回答人：chenyiwei
由于信息有限，建议考虑： 1 、履约义务拆分，即销售硬件是否可构成单项履约义务，如果是，则该项履约义务应采用总额法还是净额法； 2 、是否满足新收入准则第十一条规定的一段时间内确认收入的条件（如不满足则只能在验收时一次性确认收入，但具体是初验还是终验要看具体情况）； 3 、如果满足一段时间内确认收入的条件，则可能可以按照投入法确定履约进度，但对于其中的外购硬件，是否应适用新收入准则应用指南【例 21 】中的“调整投入法”。